【裁判字號】    98,附民,183
【裁判日期】    981117
【裁判案由】    請求賠償損害
【裁判全文】
臺灣彰化地方法院刑事附帶民事訴訟判決
                                     98年度附民字第183號
原      告  乙○○
被      告  甲○○
                    （現於臺灣彰化看守所羈押中）
上列被告因98年度易字第1087號詐欺案件，經原告提起附帶民事
訴訟，請求損害賠償事件，本院判決如下︰
    主  文
被告應給付原告新台幣肆拾伍萬元，及民國九十八年十月二十九
日起至清償日止，按週年利率百分之五計算之利息。
本判決得假執行。
    事實及理由
一、原告主張：
    被告甲○○於民國（下同）95、96年間認識原告一段時間後
    ，對原告謊稱：伊家境富裕，父親為生意人，全家移民加拿
    大，在國內外共有7、8輛雙B高級轎車，並提出其在緯創公
    司、威鉅公司（記載地址為台中市市○○○路77號12樓之3
    ，實際未經設立）任職總經理之名片，且出手闊綽，使原告
    誤信其財力雄厚。被告於97年2月初先對原告訛稱：伊有投
    資外國農產期貨，有一名叫「琳達」之不姓名年籍之成年女
    子提供伊內線，若由伊代為操作，每月可獲得本金1.3倍之
    利潤云云，多次勸誘原告加碼，使原告陷於錯誤，信以為真
    ，先後陸續於同年2月18日、3月20日、3月21日匯款5萬元、
    20萬元、20萬元至原告甲○○所開立之彰化大竹郵局，帳號
    ：00000000000000號帳戶內。被告得手後，原告在97年3月
    底欲找被告領取報酬時，均遭被告藉故推拖。嗣於同年5月7
    日，原告發現無法以手機聯絡被告，被告又避不見面，原告
    至緯創公司及威鉅公司上址，發現該址並無該等公司，原告
    始知受騙。為此提出損害賠償請求，並聲明：求為判決，被
    告應給付原告新台幣450,0000元，及自起訴狀繕本送達翌日
    （98年10月29日）起，至清償日止，按年息5%計算之利息，
    並願供擔保聲請宣告假執行。
二、被告則陳稱：不爭執原告主張之金額，惟聲明：原告之訴駁
    回。
三、得心證之理由：
（一）查原告上開主張，為被告所不爭執，並有臺灣彰化地方法
      院檢察署檢察官起訴書在卷可稽，又被告因對原告施以詐
      術，所犯並經本院以98年度易字第1087號判決判處有期徒
      刑十月。並有原告以證人身分接受訊問之97年5月9日警訊
      筆錄（台中市警察局中分二警偵字第0970015145號警卷）
      、原告97年9月1日於臺中地檢署檢察官偵訊中陳述內容（
      97年度偵字第17045號卷第7-9頁）、原告97年11月6日於
      臺中地檢署檢察官偵訊中陳述內容（97年度偵字第17045
      號卷第14頁）、原告於98年10月1日檢察官偵訊中結證內
      容（98年度偵緝字第509號卷第36-38頁）。原告於97 年2
      月18日、3月20日、3月21日，在台新銀行民權分行辦理匯
      款5萬元、20萬元、20萬元至甲○○所開立之彰化大竹郵
      局（帳號00000000000000號）帳戶之匯款單影本（台中市
      警察局中分二警偵字第0970015145號警卷第7頁）等證據
      可證。是原告上開主張，足認為真正。
（二）因故意過失不法侵害他人權利者，應負損害賠償責任，民
      法第184條第1項定有明文。又按負損害賠償責任者，除法
      律另有規定或契約另有訂定外，應回復他方損害發生前之
      原狀，因回復原狀而應給付金錢者，自損害發生時起，加
      給利息，民法第213條第1項、第2項亦有明文。而損害賠
      償，除法律另有規定或契約另有訂定外，應以填補債權人
      所受損害及所失利益為限，同法第216條第1項亦有規定。
      另按遲延之債務，以支付金錢為標的者，債權人得請求依
      法定利率計算之遲延利息；應負利息之債務，其利率未經
      約定，亦無法律可據者，週年利率為5%，亦為民法第233
      條第1項、第203條所明定。查本件被告業經刑事判決認定
      詐欺，並判刑在案，應負損害賠償責任。從而，原告依據
      侵權行為法律規定，請求被告賠償其損害450,000元，及
      法定遲延利息，於法自屬有據。
（三）綜上所述，原告基於侵權行為法律關係，請求被告給付
      450,000元，及自起訴狀繕本送達翌日起即98年10月29日
      起至清償日止，按年息5%計算之利息，為有理由，應予准
      許。
四、本判決所命被告給付之金額未逾500,000 元，依刑事訴訟法
    第491 條第10款準用民事訴訟法第389 條第1 項第5 款之規
    定，應依職權宣告假執行。
五、本件為刑事附帶民事訴訟，依法無庸繳納裁判費，且訴訟程
    序中，兩造並無其他訴訟費用之支出，爰不另為訴訟費用負
    擔之諭知，附此敘明。
據上論斷，本件原告之訴，為有理由，依刑事訴訟法第502條第2
項、第491條第10款，民事訴訟法第389條第1項第5款，判決如主
文。
中    華    民    國    98    年    11    月    17    日
             刑事第四庭   審判長法  官  姚銘鴻
                                法  官  游秀雯
                                法  官  葉明松
以上正本證明與原本無異。
如不服本判決應於收受判決後10日內向本院提出上訴書狀，並
應敘述具體理由。其未敘述上訴理由者，應於上訴期間屆滿後
20日內向本院補提理由書(均須按他造當事人之人數附繕本)
「切勿逕送上級法院」。
本判決非對於刑事訴訟之判決有上訴時不得上訴。
中    華    民    國    98    年    11    月    17    日
                                書記官  施秀青


司法院資訊處製作；財團法人民間司法改革基金會備份。
